---
title: "Logística"
subtitle: "Custos e investimentos na cadeia de suprimentos"
author: 
  - <br></br>Renata Oliveira
output:
  xaringan::moon_reader:
    lib_dir: libs
    css: ["default", "xaringan-themer.css"]
    nature:
      ratio: "16:9"
      highlightLines: true
      highlightStyle: solarized-light
      countIncrementalSlides: false
      slideNumberFormat: |
         <div class="progress-bar-container">
           <div class="progress-bar" style="width: calc(%current% / %total% * 100%);">
           </div>
         </div>

---

```{r child = "setup.Rmd"}
```

```{r xaringan-tile-view, echo=FALSE}
xaringanExtra::use_tile_view()
```

```{r xaringan-editable, echo=FALSE}
xaringanExtra::use_editable(expires = 1)
```

```{r xaringan-panelset, echo=FALSE, message=FALSE, warning=FALSE}
xaringanExtra::use_panelset()
xaringanExtra::style_panelset_tabs(panel_tab_font_family = "sans-serif")
```

```{r xaringanExtra-clipboard, echo=FALSE}
htmltools::tagList(
  xaringanExtra::use_clipboard(
    button_text = "<i class=\"fa fa-clipboard\"></i>",
    success_text = "<i class=\"fa fa-check\" style=\"color: #90BE6D\"></i>",
    error_text = "<i class=\"fa fa-times-circle\" style=\"color: #F94144\"></i>"
  ),
  rmarkdown::html_dependency_font_awesome()
)
```

```{r xaringan-fit-screen, echo=FALSE}
xaringanExtra::use_fit_screen()
```

```{r xaringan-extra-styles, echo=FALSE}
xaringanExtra::use_extra_styles(
  hover_code_line = TRUE,         #<<
  mute_unhighlighted_code = TRUE  #<<
)
```

```{r xaringan-scribble, echo=FALSE}
xaringanExtra::use_scribble()
```

class: center, middle

## Retrospecto

---

## Definições

### Logística

.midi[
.question[
“**Logística** é dispor a **mercadoria ou o serviço** certo, no **lugar** certo, no **tempo** certo e nas **condições desejadas**, ao mesmo tempo em que fornece a **maior contribuição à empresa**”. 
(Ballou, 2001)
]
]

### Gestão Cadeia de Suprimentos

.question[
.midi[
**Cadeia de suprimentos** é a estrutura consolidada e integrada, em níveis estratégico, tático e operacional, entre agentes de produção, mercadológicos, logísticos e sociedade, para que seja possível coordenar as operações de maneira a garantir a gestão orientada à logística, tendo como objetivo o _trade-off_ entre **responsividade** e **eficiência**, além de garantia de um contexto sustentável de desenvolvimento por ações **socialmente responsáveis** e **resilientes.** 
]
]

---

## Fatores-chave de desempenho

- **Instalações**   
- **Estoques**   
- **Transportes**   
- **Informação**   

---

## TRADE-OFFS NO PROJETO DE TRANSPORTE

**Trade-off entre o custo de transporte e responsividade ao cliente**

**Trade-off entre custos de transporte e estoque**

---

## TRADE-OFFS NO PROJETO DE TRANSPORTE

**Trade-off entre o custo de transporte e responsividade ao cliente**

.midi[
Se a empresa possui elevada responsividade (prazos de entrega enxutos, elevada confiabilidade), as entregas são muito fracionadas, implicando em elevados custos de transporte. 

Se a empresa entrega de forma mais consolidada, abrindo mão da elevada responsividade, os custos de transporte diminuem por conta da economia de escala. 

.tip[
A agregação temporária da demanda por ser interessante, levando à redução dos custos de transporte, pois implica em lotes de entrega mais consolidados, além de reduzir a variação do tamanho das entregas de um embarque a outro. Entretanto, essa estratégia prejudica o tempo de resposta ao cliente. A vantagem da agregação temporária diminui à medida que o intervalo de tempo no qual a agregação acontece é prolongado. 
]]

---

## TRADE-OFFS NO PROJETO DE TRANSPORTE

## Trade-off entre custos de transporte e estoque

.tip[
Duas decisões fundamentais que fomentam esta troca:    
(i) escolha do meio de transporte; e      
(ii) agregação de estoque.    
]


---

## Trade-off entre custos de transporte e estoque

**Escolha de Transporte**   

.midi[
A escolha de transporte é uma decisão de **projeto** (empresa a ser contratada) e de **operação** (meio de transporte) em uma cadeia de suprimento. 

**Meios de transporte** mais baratos normalmente acarretam em **maiores lotes de ressuprimentos** e em **lead times** mais longos, resultando em **maiores níveis de estoque na cadeia de suprimentos**. Modos que permitem **lotes menores**, gerando **níveis de estoque mais econômicos**, possuem **custos de contratação mais elevados**. 
]

.tip[

Ao selecionar um modo de transporte, os gerentes devem considerar os custos de estoque. Modos muito onerosos podem ser justificados se analisados de forma holística sob a ótica da cadeia de suprimentos. 
]

---

## Trade-off entre custos de transporte e estoque


**Agregação de estoques**

.midi[
As empresas podem **reduzir** significativamente o **estoque de segurança** **agregando** os estoques fisicamente em uma localidade. Entretanto, nesta situação, **os custos de transporte aumentam**. 

Para determinar o **nível de agregação de estoque**, as empresas devem considerar o trade-off entre custos de transporte, estoque e instalações. 

A **agregação de estoques** é aconselhável quando os **custos de estoque e instalações** representam uma parcela significativa dos **custos da cadeia de suprimentos**. Isto é, empresas com predominância de produtos com alta relação valor/peso e forte incerteza com relação à demanda. 

.tip[
As decisões sobre a agregação de estoque devem considerar custos de transporte e estoque. A agregação é vantajosa quando os produtos possuírem alta relação valor/peso, alta incerteza de demanda e se os pedidos dos clientes forem grandes.
]]

---

# Custos em Logística

##Classificação dos custos
A análise econômica costuma fazer a distinção, apresentada a seguir, entre os custos de produção.

Em nível macro, os custos operacionais dos veículos rodoviários podem ser classificados da forma como se segue.

### Custos Diretos
Correspondem aos custos fixos mais os variáveis.

— Custos Fixos: Englobam o conjunto de gastos, cujo valor, dentro de limites razoáveis de produção, não varia em função do nível de atividade da em presa ou grau de utilização do equipamento.

— Custos Variáveis: São proporcionais à utilização.

### Custos Indiretos ou Administrativos
São os custos necessários para manter o sistema de transporte da empresa



---

# Custos em Logística
## Fatores que Influenciam nos Custos   


— **Quilometragem Desenvolvida**: O custo por quilômetro diminui quanto mais o veículo rodar, pois o custo fixo é dividido pela quilometragem. Há, contudo, que se observar o uso da velocidade econômica de operação do veículo, pois o aumento da velocidade pode influenciar no consumo de combustível, de pneus e de manutenção, tirando a vantagem obtida com a nova quilometragem.   

— **Tipo de Tráfego**: É sabido que na cidade o veículo gasta mais combustível por quilômetro rodado e tem um desgaste maior do que em áreas não urbanas.   

— **Tipo de Via**: O custo varia também em função do tipo de estrada por onde o ônibus ou o caminhão trafegar. Isto engloba superfície de rolamento, condição de conservação, topografia, sinuosidade etc.    


---

## Custos em Logística

### Fatores que Influenciam nos Custos   

— **Região**: Conforme o lugar onde a transportadora atua, os salários, impostos, preços de combustível etc. podem ser diferentes.   

— **Porte do Veículo**: Um fator de redução do custo por tonelada/quilômetro ou passageiro/quilômetro transportado é a maior capacidade do veículo, desde que bem aproveitada.   

— **Desequilíbrio nos Fluxos**: Outro fator de variação nos custos é o desequilíbrio nos fluxos. No caso do transporte de passageiros, eles costumam ser pendulares (quem vai volta), o que geralmente não ocorre para as cargas.   


---

class: inverse, middle

## Investimentos logísticos

- Instalações
- Frota
- TI
- Capacitação

---

# Revisão da distribuição de pontos

Pontos|	Atividade
------|-----------
10| Projeto incremental - Etapa 1
10| Projeto incremental - Etapa 2
20| Projeto incremental - Etapa 3 - apenas para adm
10| Estudos Autônomos 1 - Nivel de serviço logístico
10| Estudos Autônomos 2 - KPIs
10| Estudos Autônomos 3 - Logística Urbana
10| Estudos Autônomos 4 - Gestão de Transportes
10| Estudos Autônomos 5 - Gestão de estoques e armazenagem
10| Estudos Autônomos 6 - Redes Logísticas e Custo OU Sala de aula
TOTAL:| |	100 pontos

---


class: center, middle

.larger[
**DÚVIDAS?**
]
